【裁判字號】    90,易,1496
【裁判日期】    900829
【裁判案由】    賭博
【裁判全文】
臺灣桃園地方法院刑事判決                          九十年度易字第一四九六號
    公  訴  人  臺灣桃園地方法院檢察署檢察官
    被      告  甲○○
                乙○○
右列被告因賭博等案件，經檢察官提起公訴（九十年度偵字第七二０六號），及移送
併辦（九十年度偵字第一一五七三號），本院判決如左：
        主  文
乙○○違反未依電子遊戲場業管理條規定辦理營利事業登記，不得經營電子遊戲場業
之規定，累犯，處有期徒刑陸月，如易科罰金以參佰元折算壹日。
扣案之電動賭博機具「水果盤」壹台、「彈珠台」貳台、「風雲爭霸麻將台」壹台、
「雙魚座撲克牌」壹台及「大舞台小瑪麗」壹台（以上機台均各含ＩＣ板壹片）、代
幣貳仟枚、賭資壹仟元，均沒收。
甲○○共同連續在公眾得出入之場所賭博財物，處罰金柒仟元，如易服勞役以參佰元
折算壹日。
扣案之電動賭博機具「水果盤」壹台、「彈珠台」貳台、「風雲爭霸麻將台」壹台、
「雙魚座撲克牌」壹台及「大舞台小瑪麗」壹台（以上機台均各含ＩＣ板壹片）、代
幣貳仟枚、賭資壹仟元，均沒收。
        事  實
一、乙○○曾分別於民國八十六年、八十七年間因犯賭博罪，分別經判處罰金一萬二
    千元、一萬四千元確定，又於八十八年間因犯賭博罪，經本院於八十八年六月二
    十二日判處有期徒刑五月確定，甫於八十八年十月十八日易科罰金執行完畢，詎
    仍不知悔改，未依電子遊戲場業管理條規定辦理營利事業登記，即自九十年四月
    二十八日起，在公眾得出入之桃園縣平鎮市○○路三二五號「全區便利商店」擺
    設電動賭博機具「水果盤」一台、「彈珠台」二台、「風雲爭霸麻將台」一台、
    「雙魚座撲克牌」一台及「大舞台小瑪麗」一台，共計六台，並以時薪新台幣（
    下同）八十元，僱用甲○○（曾於八十二年間因犯賭博罪，經臺灣士林地方法院
    判處有期徒刑五月確定，於八十二年十二月十五日易科罰金執行完畢）負責為賭
    客兌換代幣、洗分、兌換現金，二人共同基於賭博之概括犯意聯絡，連續與不特
    定之人賭博財物，其方式為：賭客須以十元兌換代幣一枚，再以代幣投入機台中
    ，換成分數，與機台對賭，如押中可得不等倍數之分數，所贏得之分數可請求以
    一比十之不等比例兌換現金，如未押中，該次賭資歸店家贏取。嗣警員丙○○喬
    裝賭客，於九十年五月一日下午二時四十分許，進入該便利商店，向甲○○兌換
    代幣後，把玩彈珠台，至同日下午四時許，贏得五十分，即向甲○○表示欲洗分
    ，甲○○洗分後，即由櫃檯取出五百元交予丙○○，丙○○復於同日下午四時八
    分許，累計得分為五十分時，向甲○○表示欲洗分，甲○○復由櫃檯取出五百元
    欲交予丙○○時，為丙○○當場表明身分而查獲，並扣得當場賭博之上開電動賭
    博機具共六台（含ＩＣ板六片），賭資一千元，代幣二千枚等物。
二、案經桃園縣警察局平鎮分局報告臺灣桃園地方法院檢察署檢察官偵查起訴及移送
    併辦。
        理  由
一、訊據被告乙○○、甲○○均對於右開事實坦承不諱，喬裝賭客之警員丙○○亦於
    本院證述屬實，且有其所製作之書面報告一紙在卷可稽，此外，並有違反社會秩
    序維護法案件現場紀錄一紙、現場照片二幀附卷足參，且扣得電動賭博機具六台
    （含ＩＣ板六片），賭資一千元，代幣二千枚可資佐證，被告二人犯行洵堪認定
    。
二、核被告乙○○所為，係犯電子遊戲場業管理條例第二十二條、刑法第二百六十六
    條第一項前段之賭博罪，公訴人雖未引用電子遊戲場業管理條例第二十二條之規
    定，然其於起訴書犯罪事實欄已有敘及，自於法條之適用無何影響，被告鄭小莉
    所為，係犯刑法第二百六十六條第一項前段之賭博罪。被告乙○○、鄭小莉就賭
    博罪部分，有犯意之聯絡及行為之分擔，為共同正犯。又渠等先後多次賭博犯行
    ，時間緊接、所犯又係構成要件相同之罪名，顯係基於概括犯意為之，為連續犯
    ，以一罪論，並依刑法第五十六條之規定加重其刑。被告乙○○所犯前開二罪，
    具有方法結果之牽連關係，為牽連犯，應從較重之電子遊戲場業管理條例第二十
    二條處斷。被告乙○○曾分別於八十六年、八十七年間因犯賭博罪，分別經判處
    罰金一萬二千元、一萬四千元確定，又於八十八年間因犯賭博罪，經本院於八十
    八年六月二十二日判處有期徒刑五月確定，甫於八十八年十月十八日易科罰金執
    行完畢，此有台灣高等法院被告全國前案紀錄表一紙在卷可稽，其於五年內再犯
    本件有期徒刑以上之罪，為累犯，應依刑法第四十七條之規定，遞加重其刑。爰
    審酌被告乙○○、甲○○均有賭博前科、其二人分別係經營者、受僱者之不同、
    渠等犯罪手段、渠等犯後坦認犯行、犯後態度尚佳等一切情狀，分別量處如主文
    所示之刑，並對被告乙○○、甲○○分別諭知易科罰金、易服勞役之折算標準。
    扣案如犯罪事實欄所示之電動賭博機具六台（含ＩＣ板六塊），係當場賭博之器
    具，代幣二千枚則係自機台中取出，業據被告甲○○於檢察官偵訊時陳述明確，
    均應依刑法第二百六十六條第二項之規定宣告沒收，賭資一千元係被告鄭小莉兌
    用以換予喬裝賭客之警員丙○○之財物，應依刑法第三十八條第一項第二款之規
    定沒收之，至扣案之錄影帶一卷，尚與本案無直接關聯，爰不宣告沒收。
三、臺灣桃園地方法院檢察署檢察官移送併辦之九十年度偵字第一一五七三號案件，
    核與本案屬事實上同一案件，併此敘明。
據上論斷，應依刑事訴訟法第二百九十九條第一項前段，電子遊戲場業管理條例第二
十二條、刑法第二十八條、第五十六條、第二百六十六條第一項前段、第二項、第五
十五條、第四十七條、第四十一條第一項前段、第四十二條第二項、第三十八條第一
項第二款，罰金罰鍰提高標準條例第一條前段、第二條，判決如主文。
本案經檢察官張立中到庭執行職務
中      華      民      國      九十      年    八      月    廿九      日
                                臺灣桃園地方法院刑事第一庭
                                      法  官    曾  雨  明
右正本證明與原本無異。
如不服本判決，應於判決送達後十日內向本院提出上訴狀( 應附繕本 )，上訴於
臺灣高等法院。
                                      書記官    戴  育  萍
中        華        民        國     九十    年     九    月     四     日
附論罪科刑依據之法條：
電子遊戲場業管理條例第二十二條
違反第十五條規定者，處行為人一年以下有期徒刑、拘役或科或併科新台幣五十萬元
以上二百五十萬元以下罰金。
刑法第二百六十六條第一項前段
在公共場所或公眾得出入之場所賭博財物者，處一千元以下罰金，但以供人暫時娛樂
之物為賭博者，不在此限。


司法院資訊處製作；財團法人民間司法改革基金會備份。
